# 合并报表关于子公司发行可转换债券

提问人：qqq2006 时间：2020-04-26 17:33:03
请问：子公司 2019 年发行可转换债券计入分别计入负债部分和权益部分，计入权益部分增加了其他权益工具，母公司合并报表时是否按比例享有这部分净资产？合并报表计入资本公积吗？

回答人：chenyiwei
这部分其他权益工具不是归属于普通股股东的权益，母公司不会按比例享有，故在合并报表层面，子公司的其他权益工具均转入少数股东权益。